【裁判字號】    98,上訴,1347
【裁判日期】    981130
【裁判案由】    偽造文書等
【裁判全文】
臺灣高等法院高雄分院刑事判決        98年度上訴字第1347號
上  訴  人
即  被  告  丙○○
上列上訴人因偽造文書等案件，不服臺灣屏東地方法院98年度訴
字第378 號中華民國98年8 月13日第一審判決（起訴案號：臺灣
屏東地方法院檢察署97年度偵字第4357號），提起上訴，本院判
決如下：
    主  文
上訴駁回。
    事  實
一、丙○○原任職於信毅保險經紀人股份有限公司（設屏東市○○路12之17號7 樓之3 ，下稱信毅公司）擔任業務員，曾經
    居間甲○○及其家人與國華人壽保險股份有限公司（下稱國
    華公司）、國寶人壽保險股份有限公司（下稱國寶公司）、
    寶山禮儀股份有限公司（下稱寶山公司）成立保險契約及禮
    儀契約，竟基於意圖為自己不法所有而侵占之概括犯意，侵
    占其持有甲○○委託代繳之款項如附表一編號(一)、(二)所示。
    又另行起意，基於意圖為自己不法所有而侵占之犯意，侵占
    其持有甲○○委託代繳之款項如附表一編號(三)所示。另基於
    行使偽造文書及意圖為自己不法所有而詐欺之概括犯意，向
    國寶公司行使偽造之私文書，均足以生損害於國寶公司、甲○○，或甲○○之夫乙○○，並詐得財物如附表二編號(一)至
    編號(六)所示。嗣為甲○○發現而獲悉上情。
二、案經甲○○訴由臺灣屏東地方法院檢察署檢察官偵查起訴。
    理  由
壹、證據能力部分：
    按被告以外之人於審判外之陳述，雖不符刑事訴訟法第159
    條之1 至第159 條之4 之規定，而經當事人於審判程序同意
    作為證據，法院審酌該言詞陳述或書面陳述作成時之情況，
    認為適當者亦得為證據，刑事訴訟法第159 條之5 第1 項亦
    定有明文。本件證人乙○○及告訴人甲○○於檢察事務官偵
    查中所證，固係被告以外之人於審判外之言詞或書面陳述，
    屬傳聞證據，惟檢察官、被告丙○○於本院審理時均明示同
    意意可作為證據使用本院審酌該證據作成之情況，並無違法
    或不當之情事，認為適當，依刑事訴訟法第159 條之5 第1
    項之規定，得為證據。
貳、實體部分：
一、上訴人即被告丙○○（下稱被告丙○○）對於事實欄所載之
    犯罪事實，迭據其於原審及本院審理時供認不諱，核與證人
    即告訴人甲○○於檢察事務官詢問及於原審審理時具結後之
    證述暨證人乙○○於檢察事務官詢問時證述之情節相符，復
    有圓滿人生禮儀契約、繳費對帳單、帳戶交易明細表各1 份
    、保險要保書4 份、保險單借款借據5 張、保險契約解約申
    請書1 紙附卷可參，被告丙○○上開自白核與事實相符，堪
    可採信，本件犯罪事證明確，其犯行堪以認定。
二、按刑法於94年2 月2 日修正公布，95年7 月1 日施行，關於
    法律變更之比較適用原則，新法第2 條第1 項規定，係規範
    行為後法律變更所生新舊法律比較適用之準據法，於新法施
    行後，應適用新法第2 條第1 項之規定，為「從舊從輕」之
    比較。比較時應就罪刑有關之共犯、未遂犯、想像競合犯、
    牽連犯、連續犯、結合犯，以及累犯加重、自首減輕暨其他
    法定加減原因（如身分加減）與加減例等一切情形，綜其全
    部罪刑之結果而為比較。
  (一)本件被告丙○○如附表一編號(一)、(二)及附表二所示行為後，
    刑法第33條第5 款修正規定「罰金：新臺幣1000元以上，以
    100 元計算之」，而修正前刑法第33條第5 款規定「罰金：
    1 元以上。」，若換算為新臺幣，僅為新臺幣3 元，比較新
    舊法結果，就被告丙○○所犯侵占罪、詐欺罪法定本刑為併
    科罰金刑部分，以被告丙○○行為時即修正前刑法所定罰金
    刑之下限較有利於行為人。
  (二)被告丙○○為前項所示行為後，刑法就行為人所犯2 罪間有
    方法目的之牽連關係者，因修正後刑法已刪除第55條關於牽
    連犯部分之規定，比較被告丙○○行為時即修正前刑法之規
    定，所犯應從一重之罪處斷；若適用修正後刪除牽連犯規定
    之結果，所犯上開各罪應論以數罪，是修正後規定並未較有
    利於行為人。
  (三)被告丙○○於前開(一)所示行為後，刑法第56條連續犯之規定
    ，亦同時經修正刪除，則被告丙○○之犯行，因行為後新法
    業已刪除連續犯之規定，此刪除雖非犯罪構成要件之變更，
    但顯已影響行為人刑罰之法律效果，自屬法律有變更，比較
    新、舊法結果，以被告行為時之法律即舊法較有利於行為人
    。
  (四)新修正刑法第51條第5 款之規定，有期徒刑定應執行刑之上
    限，由不得逾20年提高為不得逾30年，此屬相當科刑規範之
    變更。比較新舊法之規定，應以修正前之刑法第51條第5 款
    之規定較有利於行為人。
  (五)就修正前後有關罰金刑最低額、連續犯、牽連犯、定應執行
    刑比較結果，以修正前之規定對被告丙○○較有利，依刑法
    第2 條第1 項前段，應全部適用最有利於被告丙○○之行為
    時法律。
三、核被告丙○○如附表一編號(一)、(二)、(三)所示行為，均係犯刑
    法第335 條第1 項普通侵占罪。被告丙○○就附表一編號(一)
    、(二)所示3 次侵占犯行，時間緊接，手法相同，觸犯構成要
    件同一之罪名，顯係基於概括犯意反覆為之，為連續犯，應
    依修正前刑法第56條規定論以連續侵占罪，並加重其刑。所
    犯附表一編號(三)所示侵占犯行之時點既在95年7 月1 日至同
    年月31日間，此據被告丙○○於原審審理時供稱：「他（甲○○）大都是7 月1 日到31日間給我的，只有一次比較早，
    但也是在7 月份給的」等語，核與證人甲○○於原審審理時
    具結後證稱：「（把錢交被告的時間）大都是要繳納那個月
    的月初或月中」、「就是快到了才給被告，讓被告去繳」、
    「我只記得就是合約上的繳錢日期（7 月31日）快到的時候
    ，就是快到10天前給的」等語相符，自應適用95年7 月1 日
    生效施行之修正後刑法規定論罪，要無適用修正前關於連續
    犯規定之餘地，公訴意旨認此部分應與前開如附表一編號(一)
    、(二)所示犯行成立連續犯而論以一罪，即有未合。被告丙○○就附表二編號(一)至編號(六)所示行為，均係犯刑法第216 條
    、第210 條行使偽造私文書罪、刑法第339 條第1 項詐欺取
    財罪。被告丙○○因偽造以甲○○、乙○○之名義而製作之
    書而偽造渠2 人之簽名，該偽造署押之一部行為應為偽造私
    文書之全部行為所吸收。其偽造私文書復持以行使，該偽造
    之低度行為應為行使之高度行為吸收，均不另論罪。又其為
    達詐欺取財之目的而行使偽造之私文書，所犯行使偽造私文
    書與詐欺取財犯行間有方法目的之牽連關係，應依修正前刑
    法第55條後段牽連犯之例從一較重之行使偽造私文書罪處斷
    。被告丙○○所犯6 次行使偽造私文書犯行，時間緊接，手
    法相同，觸犯構成要件同一之罪名，顯係基於概括犯意反覆
    為之，為連續犯，應依修正前刑法第56條規定論以連續行使
    偽造私文書罪，並加重其刑。被告丙○○就所犯連續侵占罪
   （ 即附表一編號(一)、(二)部分）、侵占罪（附表一編號(三)部分
    ）及連續行使偽造之私文書罪（附表二編號(一)至編號(六)部分
    ）等3 罪，犯意各別，行為互殊，應成立數罪並分論併罰。
    公訴人雖認被告丙○○侵占部分所為，係犯同法第336 條第
    2 項業務侵占罪，惟按保險法第9 條規定：「本法所稱保險
    經紀人，指基於被保險人之利益，洽訂保險契約或提供相關
    服務，而收取佣金或報酬之人。」是保險經紀人為保險人與
    要保人（或被保險人）之媒介，而處於「居間」之地位；保
    險經紀人並非保險人或其代理人，故保險費之給付、受取，
    僅止於保險經紀人時，不能認為業已交付保險人。依前所述
    ，本件被告丙○○既任職於保險經紀人公司並從事該公司之
    業務，而非保險公司之業務員，是除有積極事證可為不同認
    定者外，其依起訴書所載受告訴人甲○○委託而代繳契約分
    期金及保險費之行為，既不屬其執行上開保險經紀人公司業
    務之行為，自無侵占業務上持有他人之物可言，惟業務侵占
    與侵占之社會基本事實相同，應變更起訴法條而為審判。又
    公訴人雖認被告丙○○如附表二編號(一)至編號(六)所示行為，
    均係對國寶公司及甲○○或乙○○犯詐欺罪，惟刑法第339
    條第1 項規定詐欺罪之構成要件，除須具備意圖為自己不法
    所有之特別主觀不法要件，及實施詐術並使人陷於錯誤而處
    分財物等客觀要件外，尚須具備被害人因交付財物而受損害
    之不成文構成要件始能成立。本件被告丙○○就附表二編號
    (一)至編號(六)所示各次犯行，為達其為自己不法所有目的之犯
    罪流程中，雖均有向國寶公司及契約當事人先後實施詐術之
    舉，然究其取得財物之源由，既在於國寶公司因其行為而誤
    信有要保人或被保險人本人申請質押借款或解除契約之事實
    發生，乃基於契約義務之履行而將借款或該保險契約之保單
    價值準備金匯出致受損害，反觀該契約之相對人甲○○或乙○○，渠2 人實際上既未曾向國寶公司為借款或解約之意思
    表示，其因契約關係存在而享有之權利均不曾受有影響，就
    上開國寶公司因錯誤而匯入渠帳戶之款項，亦無終局保有受
    領之主觀意思及客觀權利，而其因被告丙○○另以詐術相加
    而交付該款項之行為，亦與一般誤將偶然進入自己持有之物
    （例如：遭強風吹落自家庭院之鄰人衣物）交付他人之情形
    無異，要不因此交付行為致自己財產受有損害，是公訴意旨
    以被告丙○○此部分行為除就國寶公司外，並對告訴人甲○○、乙○○構成詐欺取財罪，容有誤會，然尚不影響被告丙○○前開罪名之成立，附此敘明。
四、原審因認被告丙○○犯罪事證明確，而適用刑法第216 條、
    第210 條、第335 條第1 項、第339 條第1 項之規定，審酌
    被告丙○○之年齡、品行、智識能力、犯罪手段、所得財物
    之價值、對於法益所生侵害之程度，受有高職畢業教育程度
    、從事服務業之人，因貪圖不勞而獲之財而犯罪之動機，利
    用曾為被害人處理保險及禮儀契約而深得信賴之機會，侵害
    被害人賴以為生活保障，甚至死後所歸之保險契約及禮儀契
    約關係及權益以謀取不法利益之犯罪手段，全然不念與被害
    人除有上開信賴之誼，猶為同巷居住之鄰居而對其下手之情
    節，對被害人一家長、幼之保險、老者之禮儀契約均不放過
    ，且反覆為之，幾不留餘地，冒用他人名義借款或解約後，
    猶愚弄遭冒名之人為其領出款項，情何以堪，犯罪所得有形
    財產達200 餘萬元，然就被害人全家之財務管理、人生規劃
    及心靈信賴關係所生侵害猶難以計算等一切情事，就連續侵
    占部分，量處有期徒刑1 年4 月；就侵占部分，量處有期徒
    刑8 月；就連續行使偽造私文書部分，量處有期徒刑2 年4
    月，另敘明被告丙○○所犯之罪，其犯罪時間均在96年4 月
    24 日 以前，所犯刑法第216 條、第210 條行使偽造私文書
    罪、第335 條第1 項普通侵占罪，與96年罪犯減刑條例第2
    條第1 項第3 款所定宣告減刑之積極要件相合，復無同條例
    第5條 規定之消極要件存在，符合減刑條件，爰依中華民國
    96年罪犯減刑條例第2 條第1 項第3 款之規定，各減其刑期
    2 分之1 ，即依序為有期徒刑8 月、4 月、1 年2 月後，依
    修正前刑法第51條第5 款之規定，定其應執行刑為有期徒刑
    2 年，復敘明被告丙○○偽造於附表三號1 、3 所示借據上
    之「甲○○」簽名共6 枚、偽造於附表三編號2 所示借據、
    附表三編號4 所示解約申請書之「乙○○」簽名共5 枚，係
    偽造之署押，爰依刑法第219 條規定宣告沒收。經核原判決
    認事用法並無違誤，量刑亦稱允當。被告丙○○上訴意旨雖
    以：其犯後有替被告乙○○清償積欠萬泰銀行之信用卡9 萬
    元，自國寶人壽匯款7 萬餘元給告訴人甲○○，為甲○○國
    華人壽保費約5 萬餘元係由其代繳，甲○○參與其所名募之
    互助會，其中最後2 會係由其代墊給得標會員，另甲○○的
    朋友吳國光亦是會員之一，其聲稱會錢由甲○○代繳，亦係
    由係代繳約6 萬元，而事後於98年7 月9 日信毅保險經紀公
    司與告訴人甲○○等和解賠償40萬元中之20萬元係由其在信
    毅保險紀人公司退股之股金支付等語，指摘原判決不當。經
    查：(一)上揭互助會款代墊款項縱令屬實，亦係被告丙○○與
    告訴人甲○○間之另一民事糾葛，尚難此據認被告丙○○事
    後已賠償告訴人甲○○所受損害。(二)證人乙○○於本院審理
    時證稱：「（94年7 月間你有無向萬泰銀行借現金卡6 萬、
    3 萬元共2 筆？）好像有」、「（這一筆錢被告丙○○有無
    替你償還？）有，所以我才將萬泰銀行的現金卡解除」、「
    （為何被告丙○○替你償還？）因為我之前在丙○○任職的
    信毅保險經紀人股份有限公司有一筆定存，我有打電話給她
    ，叫丙○○將這一筆錢減少金額改定存的金額，再提領9 萬
    元出來，清償萬泰銀行我的信用卡債務，後來發現我定存的
    錢被丙○○挪用，丙○○才拿自己的錢替我償還萬泰銀行信
    用卡債務」等語（見本院上訴卷第47頁），是被告丙○○所
    以代為清償上開債務係因其挪用於先，事後被發覺後始代為
    清償之事實，堪以認定。(三)依本院向台灣郵政股份有限公司
    屏東郵局函查結果，96年10月1 日確有以國華人壽之名義匯
    款29000 元入告訴人甲○○在郵局帳戶內，有所檢送之交易
    明細在卷可憑（見本院上訴卷第60頁），加上被告丙○○所
    指96年3 月27日所匯之50000 萬元（見上開交易明細），亦
    不過7 萬餘元，合計上開代為清償部分亦不過近17萬元。(四)
    信毅保險經紀人公司固於98年7 月9 日與告訴人甲○○等4
    人達成和解，賠償40萬元，有和解書在卷可憑（見本院上訴
    卷第59頁），依該和解書第2 款所載，該40萬元之20萬元係
    由被告丙○○投資於信毅保險經紀人公司名下之退股股金所
    支付，日後告訴人甲○○等向被告丙○○個人求償時，告訴
    人甲○○等同意自求償金額中扣除，被告丙○○上開匯款及
    賠償所持辯解固堪採信。惟按法院對有罪之被告科刑，應符
    合罪刑相當之原則，使罰當其罪，以契合人民之法律感情，
    此所以刑法第57條明定科刑時應以行為人之責任為基礎，並
    審酌一切情狀，尤應注意該條所列各款事項，以為科刑輕重
    之標準（最高法院97年台非字第216 號判決意旨參照）。惟
    如上原審判決認定被告丙○○犯罪所得達200 餘萬元，被告
    丙○○僅賠償20餘萬元，核與侵占及詐騙之金額顯違比例，
    而原判決量處有期徒刑1 年4 月、8 月、2 年4 月，並依序
    減為有期徒刑8 月、4 月、1 年2 月，應執行有期徒刑2 年
    ，縱原判決漏未斟酌上開情形，所為量刑亦無違背罪刑相當
    之原則，是被告丙○○執上開事由，指摘原判決不當，為無
    理由，應予以駁回。
據上論結，應依刑事訴訟法第368 條，判決如主文。
本案經檢察官陳宗吟到庭執行職務。
中    華    民    國    98    年    11    月    30    日
                   刑事第四庭   審判長法  官  蕭權閔
                                      法  官  陳吉雄
                                      法  官  李嘉興
以上正本證明與原本無異。
侵占部分不得上訴。
如不服本判決應於收受本判決後10日內向本院提出上訴書狀，其
未敘述上訴理由者，並得於提起上訴後10日內向本院補提理由書
狀（均須按他造當事人之人數附繕本）「切勿逕送上級法院」。
中    華    民    國    98    年    11    月    30    日
                                      書記官  郭榮芳
附錄本件判決論罪科刑法條：
刑法第210條
偽造、變造私文書，足以生損害於公眾或他人者，處5 年以下有
期徒刑。
刑法第216條
行使第210 條至第215 條之文書者，依偽造、變造文書或登載不
實事項或使登載不實事項之規定處斷。
中華民國刑法第335 條
意圖為自己或第三人不法之所有，而侵占自己持有他人之物者，
處5 年以下有期徒刑、拘役或科或併科1 千元以下罰金。
前項之未遂犯罰之。
中華民國刑法第339條
意圖為自己或第三人不法之所有，以詐術使人將本人或第三人之
物交付者，處5 年以下有期徒刑、拘役或科或併科1 千元以下罰
金。
  98年上訴字第1347號判決附表一：
┌─┬───────┬──────────────────────────┬───────┐
│  │  時      間  │          行                            為          │  得      款  │
├─┼───────┼──────────────────────────┼───────┤
│(一)│93年7 月間某日│因受委託代繳甲○○以其婆婆阮秀枝名義，於92年間與寶山│   78,000元   │
│  │      、      │公司所訂「圓滿人生禮儀契約」（契約編號：BG001475號）│（每期39,000元│
│  │94年7 月間某日│之第2 期、第3 期年分期金，依序於左列日期，先後2 次在│，共2 期）    │
│  │              │甲○○位於屏東縣內埔鄉○○村○○路223 巷66號之住處，│              │
│  │              │收得甲○○交付每期新臺幣（下同）39,000元（共78,000元│              │
│  │              │）之款項，旋予侵吞花用。                            │              │
├─┼───────┼──────────────────────────┼───────┤
│(二)│94年6 月20日  │因受委託代繳甲○○於93年間以其女涂世珮為被保險人，向│  113,820元   │
│  │              │國華公司投保人壽保險契約（保單號碼：CY008346號）之保│              │
│  │              │險費，於94年4 月間某日在上址收取甲○○交付113,820 元│              │
│  │              │款項後，未依限於94年6 月20日向國華公司繳納而侵吞入己│              │
│  │              │。                                                  │              │
├─┼───────┼──────────────────────────┼───────┤
│(三)│95年7 月間某日│因受甲○○為繳納前開(一)所示禮儀契約第4 期年分期金所為│   39,000元   │
│  │              │委託，於左列日期，在上開同一處所獲交39,000元款項，旋│              │
│  │              │予侵吞花用。                                        │              │
└─┴───────┴──────────────────────────┴───────┘
  98年上訴字第1347號判決附表二：
┌─┬───────┬──────────────────────────┬───────┐
│  │  時      間  │          行                            為          │  得      款  │
├─┼───────┼──────────────────────────┼───────┤
│(一)│ 93年6 月11日 │冒用甲○○名義，以附表三編號1.所示保險契約向保險人國│  300,000 元  │
│  │              │寶公司申請質押借款，並偽造甲○○簽名2 枚以製作如附表│              │
│  │              │三編號1.(1)所示借據向該公司行使，足以生損害於國寶公司│              │
│  │              │及甲○○，致國寶公司因陷於錯誤，於93年6 月15日將300,│              │
│  │              │000元匯入甲○○設於內埔龍泉郵局之帳號00000000000000 │              │
│  │              │號帳戶內，再以佯稱該款為其私人款項之方式，利用甲○○│              │
│  │              │將款項領出而得手。                                  │              │
├─┼───────┼──────────────────────────┼───────┤
│(二)│ 93年7 月19日 │冒用甲○○名義，以附表三編號1.所示保險契約向保險人國│  400,000 元  │
│  │              │寶公司申請質押借款，並偽造甲○○簽名2 枚以製作如附表│              │
│  │              │三編號1.(2)所示借據向該公司行使，足以生損害於國寶公司│              │
│  │              │及甲○○，致國寶公司因陷於錯誤，於93年7 月21日將400,│              │
│  │              │000 元匯入甲○○前開帳戶內，再以同一手法利用甲○○將│              │
│  │              │款項領出而得手。                                    │              │
├─┼───────┼──────────────────────────┼───────┤
│(三)│ 93年12月2 日 │冒用甲○○之夫乙○○名義，以附表三編號2.所示保險契約│  400,000 元  │
│  │              │向保險人國寶公司申請質押借款，並偽造乙○○簽名2 枚以│              │
│  │              │製作附表三編號2.(1)所示借據向該公司行使，足以生損害於│              │
│  │              │國寶公司及乙○○，致國寶公司因陷於錯誤，於93年12月6 │              │
│  │              │日將400,000 元匯入乙○○設於內埔龍泉郵局之帳號007134│              │
│  │              │00000000號帳戶內，再以佯稱該款為其私人款項之方式，利│              │
│  │              │用乙○○將款項領出而得手。                          │              │
├─┼───────┼──────────────────────────┼───────┤
│(四)│ 93年12月13日 │冒用甲○○名義，以附表三編號3.所示保險契約向保險人國│  100,000 元  │
│  │              │寶公司申請質押借款，並偽造甲○○簽名2 枚以製作借據向│              │
│  │              │該公司行使，足以生損害於國寶公司及甲○○，致國寶公司│              │
│  │              │因陷於錯誤，於93年12月15日將100,000 元匯入甲○○前開│              │
│  │              │帳戶內，再以上開同一手法利用甲○○將款項領出而得手。│              │
├─┼───────┼──────────────────────────┼───────┤
│(五)│ 94年3 月1 日 │冒用乙○○名義，以附表三編號2.所示保險契約向保險人國│  100,000 元  │
│  │              │寶公司申請質押借款，並偽造乙○○簽名2 枚以製作附表三│              │
│  │              │編號2.(1)所示借據向該公司行使，足以生損害於國寶公司及│              │
│  │              │乙○○，致國寶公司因陷於錯誤，於94年3 月10日將100,00│              │
│  │              │0 元匯入上開乙○○之帳戶內，再以同一手法利用乙○○將│              │
│  │              │款項領出而得手。                                    │              │
├─┼───────┼──────────────────────────┼───────┤
│(六)│ 94年4 月6 日 │冒用乙○○名義，以附表三編號4.所示保險契約向保險人國│  480,473 元  │
│  │              │寶公司申請解約，並偽造乙○○簽名2 枚以製作解約申請書│              │
│  │              │向該公司行使，足以生損害於國寶公司及乙○○，致國寶公│              │
│  │              │司因陷於錯誤，於94年4 月15日將保單價值準備金480,473 │              │
│  │              │元匯入上開乙○○之帳戶內，再以同一手法利用乙○○將款│              │
│  │              │項領出而得手。                                      │              │
└─┴───────┴──────────────────────────┴───────┘
  98年上訴字第1347號判決附表三：
┌──┬──────┬────┬────────┬───┬───────────┐
│    │            │ 要保人 │    簽約日期    │ 偽造 │                      │
│編號│  保險契約  │   ／   │       ／       │上開人│質借金、解約金入帳日期│
│    │            │被保險人│    質借金額    │ 簽名 │                      │
├──┼──────┼────┼────────┼───┼───────────┤
│1.  │國寶人壽保險│ 甲○○ │(1)93年6 月11日簽│(1)2 枚│(1)93年6 月15日如數匯入│
│    │契約        │        │  立借款借據，質│      │  甲○○所有之內埔龍泉│
│    │保單號碼：  │        │  借300,000元   │      │  郵局帳戶            │
│    │0000000000號│        │(2)93年7 月19日簽│(2)2 枚│(2)93年7 月21日如數匯入│
│    │            │        │  立借款借據，質│      │  甲○○所有之內埔龍泉│
│    │            │        │  借400,000元   │      │  郵局帳戶            │
├──┼──────┼────┼────────┼───┼───────────┤
│2.  │國寶人壽保險│ 乙○○ │(1)93年12月2 日簽│(1)2 枚│(1)93年12月6 日如數匯入│
│    │契約        │        │  立借款借據，質│      │  乙○○所有之內埔龍泉│
│    │保單號碼：  │        │  借400,000元   │      │  郵局帳戶            │
│    │0000000000號│        │(2)94年3 月1 日簽│(2)2 枚│(2)94年3 月10日如數匯入│
│    │            │        │  立借款借據，質│      │  乙○○所有之內埔龍泉│
│    │            │        │  借100,000元   │      │  郵局帳戶            │
├──┼──────┼────┼────────┼───┼───────────┤
│3.  │國寶人壽保險│ 甲○○ │93年12月13日簽立│ 2 枚 │93年12月15日如數匯入熊│
│    │契約        │        │借款借據，質借10│      │小玲所有之內埔龍泉郵局│
│    │保單號碼：  │        │0,000元         │      │帳戶                  │
│    │0000000000號│        │                │      │                      │
├──┼──────┼────┼────────┼───┼───────────┤
│4.  │國寶人壽保險│ 乙○○ │94年4月6日簽立約│ 1 枚 │94年4 月15日保單價值準│
│    │契約        │        │約申請書        │      │備金480,473 元匯入涂白│
│    │保單號碼：  │        │                │      │華所有之內埔龍泉郵局帳│
│    │0000000000號│        │                │      │戶                    │
└──┴──────┴────┴────────┴───┴───────────┘


司法院資訊處製作；財團法人民間司法改革基金會備份。
